【裁判字號】    97,訴,1829
【裁判日期】    971224
【裁判案由】    毒品危害防制條例
【裁判全文】
臺灣基隆地方法院刑事判決              97年度訴字第1829號
公  訴  人  臺灣基隆地方法院檢察署檢察官
被      告  乙○○
                    （另案於臺灣基隆監獄執行中）
上列被告因毒品危害防制條例案件，經檢察官提起公訴（97年度
毒偵字第2808號），被告於準備程序進行中就被訴事實為有罪之
陳述，經本院合議庭裁定由受命法官獨任進行簡式審判程序，判
決如下：
    主  文
乙○○施用第一級毒品，累犯，處有期徒刑柒月。
    事   實
一、乙○○前因施用第一級毒品案件，經裁定送觀察、勒戒後，
    認無繼續施用毒品之傾向，由臺灣基隆地方法院檢察署檢察
    官於民國95年11月30日以95年度毒偵字第1448號為不起訴處
    分確定，於95年12月1日執行完畢釋放出所。又因施用第一
    級毒品案件，由臺灣基隆地方法院檢察署檢察官提起公訴，
    經本院於96年4月30日以96年度訴字第223號判決判處有期徒
    刑6月，後經本院以96年度聲減字第1127號裁定減刑為有期
    期刑3月，甫於96年10月15日易科罰金執行完畢（成立累犯
    ）。再因施用第一級毒品案件，由臺灣基隆地方法院檢察署
    檢察官提起公訴，經本院於97年1月28日以96年度訴字第122
    1號判決判處有期徒刑7月，因提起上訴，經臺灣高等法院於
    97年4月23日以97年度上訴字第1377號上訴駁回，於97年5月
    12日確定（現執行中）。又於97年5、6間，因施用第一、二
    級毒品案件，由臺灣基隆地方法院檢察署檢察官以97年度毒
    偵字第1706、1819、1953號提起公訴，經本院於97年10月31
    日以97年度訴字第1443號判決判處有期徒刑7月、7月、7月
    ，應執行有期徒刑8月（現執行中）。乙○○係毒品列管人
    口，詎其仍未戒除施用毒品惡習，復基於施用第一級毒品海
    洛因之犯意，於97年9月7日中午12時許，在基隆市○○區○
    ○路一段201號2樓處，以針筒注射右手手背之方式施用毒品
    海洛因1次，嗣因另案通緝中，為警於97年9月8日下午4時40
    分許，在基隆市○○路268號前緝獲，警方經其同意採其尿
    液經送驗結果，其尿液中係呈海洛因代謝後之嗎啡陽性反應
    後，始查獲上情。
二、案經基隆市警察局第四分局報告臺灣基隆地方法院檢察署檢
    察官偵查起訴。
    理  由
壹、程序事項
    本案被告乙○○所犯者非為死刑、無期徒刑、最輕本刑為3
    年以上有期徒刑之罪或高等法院管轄之第一審案件，其於準
    備程序進行中，先就被訴事實為有罪之陳述，經告知其簡式
    審判程序之旨，並聽取公訴人、被告之意見後，本院業已依
    刑事訴訟法第273條之1第1項規定，裁定由受命法官獨任以
    簡式審判程序進行本案之審理。
貳、實體事項
一、上揭事實業據被告乙○○於偵訊、本院準備程序及審理時自
    白，而被告於97年9月8日18時20分許由警經其同意採集其尿
    液檢體，經送臺灣檢驗科技股份有限公司以酵素免疫分析法
    為初步檢驗、以氣相層析質譜儀法為確認檢驗之結果，呈嗎
    啡（海洛因代謝後尿液檢出成份）陽性反應（嗎啡檢出濃度
    為1260ng／ml），有該公司97年9月30日CH／2008／90389號
    濫用藥物檢驗報告、列管毒品人口尿液檢體採集送驗紀錄表
    附卷可稽，足見被告於偵訊、本院準備程序及審理時之任意
    性自白，核與事實相符，堪可採信。再查，被告曾因施用第
    一級毒品案件，經裁定送觀察、勒戒後，認無繼續施用毒品
    之傾向，由臺灣基隆地方法院檢察署檢察官於民國95年11月
    30日以95年度毒偵字第1448號為不起訴處分確定，於95年12
    月1日執行完畢釋放出所；又因施用第一級毒品案件，由臺
    灣基隆地方法院檢察署檢察官提起公訴，經本院於96年4月
    30日以96年度訴字第223號判決判處有期徒刑6月，後經本院
    以96年度聲減字第1127號裁定減刑為有期期刑3月；再因施
    用第一級毒品案件，由臺灣基隆地方法院檢察署檢察官提起
    公訴，經本院於97年1月28日以96年度訴字第1221號判決判
    處有期徒刑7月，因提起上訴，經臺灣高等法院於97年4月23
    日以97年度上訴字第1377號上訴駁回，於97年5月12日確定
    ；又於97年5、6間，因施用第一、二級毒品案件，由臺灣基
    隆地方法院檢察署檢察官以97年度毒偵字第1706、1819、19
    53號提起公訴，經本院於97年10月31日以97年度訴字第1443
    號判決判處有期徒刑7月、7月、7月，應執行有期徒刑8月等
    節；此有卷附不起訴處分書、起訴書、臺灣基隆地方法院檢
    察署刑案資料查註紀錄表、臺灣高等法院被告前案紀錄表可
    按，從而，本案事證明確，被告於上開觀察勒戒執行完畢釋
    放後5年內再犯科刑後，再犯施用第一級毒品海洛因之犯行
    ，至堪認定，應依法論科。
二、論罪科刑：
  (一)按海洛因係毒品危害防制條例第2條第2項第1款所定之第一
    級毒品，被告予以施用，核其所為，係犯毒品危害防制條例
    第10條第1項之施用第一級毒品罪。其持有第一級毒品海洛
    因係供施用，其持有第一級毒品之低度行為為施用第一級毒
    品之高度行為所吸收，不另論罪。
  (二)被告曾因施用第一級毒品案件，經本院於96年4月30日以96
    年度訴字第223號判決判處有期徒刑6月，後經本院以96年度
    聲減字第1127號裁定減刑為有期期刑3月，於96年10月15日
    易科罰金執行完畢；此有臺灣高等法院被告前案紀錄表、臺
    灣基隆地方法院檢察署刑案資料查註紀錄表在卷可稽，其於
    有期徒刑執行完畢後5年以內，故意再犯本件有期徒刑以上
    之罪，為累犯，應依刑法第47條第1項規定，加重其刑。
  (三)爰審酌被告前因施用毒品經觀察勒戒及科刑後，猶不知戒除
    施用毒品惡習，復再施用第一級毒品海洛因，而其所犯施用
    毒品之犯罪係戕害自身健康之行為，於他人尚不致造成損害
    ，其施用之次數、被告事後坦承犯行之態度等一切情狀，量
    處如主文所示之刑，以示懲儆。
參、應適用之法條：
    刑事訴訟法第273條之1第1項、第284條之1、第299條第1項
    前段，毒品危害防制條例第10條第1項、第23條第2項，刑法
    第11條前段、第47條第1項，判決如主文。
本案經檢察官甲○○到庭執行職務
中    華    民    國    97    年    12    月    24    日
                  刑事第三庭法    官  鄭景文
以上正本證明與原本無異。
如不服本判決應於收受本判決後10日內向本院提出上訴書狀，其
未敘述上訴理由者，並得於提起上訴後10日內向本院補提理由書
狀（均須按他造當事人之人數附繕本）「切勿逕送上級法院」。
中    華    民    國    97    年    12    月    24    日
                            書 記 官  李繼業
附錄論罪法條：
毒品危害防制條例第10條：
施用第一級毒品者，處6月以上5年以下有期徒刑。
施用第二級毒品者，處3年以下有期徒刑。


司法院資訊處製作；財團法人民間司法改革基金會備份。
